【裁判字號】    99,司財管,127
【裁判日期】    991013
【裁判案由】    指定遺產管理人
【裁判全文】
臺灣臺南地方法院民事裁定           99年度司財管字第127號
聲  請  人  京城商業銀行股份有限公司
法定代理人  戊○○
上列聲請人聲請對被繼承人丙○○選任遺產管理人事件，本院裁
定如下：
    主  文
選任財政部國有財產局臺灣南區辦事處臺南分處為被繼承人丙○
○之遺產管理人。
聲請程序費用新臺幣壹仟元由被繼承人丙○○之遺產負擔。
    理      由
一、按繼承人均拋棄其繼承權者，準用關於無人承認繼承之規定
    ，民法第1176條第6項定有明文。又繼承開始時，繼承人之
    有無不明，而不能依民法第1177條選定遺產管理人時，得由
    利害關係人聲請法院選任之，民法第1178條第2項亦定有明
    文。
二、本件聲請意旨略以：被繼承人丙○○（男，民國○○年○月○○
    日生，
    身分證統一編號：Ｚ000000000號，生前最後住所：臺南縣新
    營市○○里○鄰○○路700巷90號）尚積欠聲請人本金新臺
    幣(下同)56,844,688元、1,354,046元、1,250,000元、844,
    553元及利息、違約金未清償，惟被繼承人丙○○於99年4月
    16日死亡，其法定繼承人均已拋棄繼承，無法依同法第117
    7條選任遺產管理人，致聲請人之權利無法行使，故聲請人
    以利害關係人身分向法院聲請為被繼承人丙○○選任遺產管
    理人等語。
三、經查：聲請人主張之前開事實，業據提出被繼承人丙○○除
    戶謄本1件、本院98年度執迅字第93362號、97年度執迅字第
    71874債權憑證、97年度司促字第38337、39862號、98年度
    司促字第19041號支付命令暨確定證明書、99年度司繼字第
    1359號准予備查通知函(上皆為影本)各1件、繼承系統表1份
    附卷為憑。並經本院依職權調閱本院99年度司繼字第1359
    號拋棄繼承事件卷宗核閱綦詳，是聲請人之主張應足採信。
    又查被繼承人丙○○死亡後，其法定繼承人皆已依法拋棄繼
    承權經本院准予備查，且未準用民法第1177條之規定選定遺
    產管理人，而被繼承人丙○○為聲請人之債務人，故聲請人
    以利害關係人之身分聲請選任被繼承人丙○○之遺產管理人
    ，核與上開規定並無不合，應予准許。
四、按公示催告期限屆滿，無繼承人承認繼承時，其遺產於清償
    債權，並交付遺贈物後，如有剩餘，歸屬國庫；又按非公用
    國有財產以財政部國有財產局為管理機關，民法第1185條、
    國有財產法第12條分別定有明文。查本件被繼承人丙○○之
    法定繼承人皆已依法拋棄繼承權經本院准予備查，復未準用
    民法第1177條之規定選定遺產管理人，且經本院函詢被繼承
    人丙○○原繼承人即子女乙○○、甲○○、兄弟姐妹陳曾阿
    敏、丁○○等有無擔任被繼承人丙○○之遺產管理人之意願
    ，迄今均未回覆本院，足徵被繼承人丙○○之原繼承人對被
    繼承人丙○○遺產之處置已漠不關心；又查被繼承人丙○○
    之遺產，倘無人承認繼承時，將於清償債權，交付遺贈物後
    ，歸屬國庫，為使被繼承人丙○○遺產之處置順利進行，本
    院認選任財政部國有財產局臺灣南區辦事處臺南分處為被繼
    承人之遺產管理人為適當。
五、依非訟事件法第157條、第24條第1項，裁定如主文。
中    華    民    國    99    年    10    月    13    日
                  家事法庭      司法事務官  林可婷
以上正本係照原本作成
如對本裁定抗告須於裁定送達後10日內向本院提出抗告狀
中    華    民    國    99    年    10    月    14    日
                                書記官  謝麗首

司法院資訊處製作；財團法人民間司法改革基金會備份。
